【裁判字號】    98,易,478
【裁判日期】    981028
【裁判案由】    贓物
【裁判全文】
臺灣嘉義地方法院刑事判決               98年度易字第478號
公  訴  人  臺灣嘉義地方法院檢察署檢察官
被      告  甲○○
選任辯護人  古富祺  律師
上列被告因贓物案件，經檢察官提起公訴（98年度偵字第4567號
、4845號），被告就被訴事實為有罪之陳述，本院裁定依簡式審
判程序審理，判決如下：
    主  文
甲○○犯故買贓物罪，累犯，處有期徒刑參月，如易科罰金，以
新臺幣壹仟元折算壹日；又犯寄藏贓物罪，累犯，處有期徒刑肆
月，如易科罰金，以新臺幣壹仟元折算壹日。應執行有期徒刑伍
月，如易科罰金，以新臺幣壹仟元折算壹日。
    犯罪事實
一、甲○○於民國96年間曾犯贓物罪，經法院判處有期徒刑3月
    確定，並於96年11月20日易科罰金執行完畢，猶不知悔改，
    (一)於98年3月底某日，在其所經營位於嘉義市○○○街50
    號之9「允晟實業有限環保廢車回收中心」內，明知不詳姓
    名之成年男子所出售之車牌號碼4496-LT車子後保險桿及車
    牌號碼3633-TZ車子擋風玻璃，係來路不明之贓物，竟仍以
    新台幣1千元之價格買受。(二)又於98年3月底4月初某日，
    在其所經營位於嘉義市○○○街50號之9「允晟實業有限環
    保廢車回收中心」內，明知蕭錦莉（另由檢察官偵辦）交付
    之車牌號碼X9-1039號車體是來路不明之贓物，竟仍予以收
    受代為寄藏。嗣於98年4月17日上午11時許，經警持搜索票
    前往「允晟實業有限環保廢車回收中心」搜索結果，當場扣
    得前揭贓物，而悉上情。
二、案經賴昱州、廖錫合及吳連發訴由高雄市政府警察局三民第
    二分局移送臺灣嘉義地方法院檢察署檢察官偵查起訴。
    理  由
一、本件被告所涉犯者係刑法第349條第2項之故買贓物及寄藏贓
    物罪，非死刑、無期徒刑、最輕本刑為3年以上有期徒刑之
    罪或高等法院管轄第一審案件。本院行準備程序時，被告就
    被訴事實為有罪之陳述，經告知簡式審判程序之旨，並聽取
    檢察官及被告、辯護人之意見後，本院爰依刑事訴訟法第
    273 條之1第1項裁定由受命法官獨任進行簡式審判程序。故
    本件簡式審判程序之證據調查，依刑事訴訟法第273條之2之
    規定，不受同法第159條第1項、第161條之2、第161條之3、
    第163條之1及第164條至第170條規定之限制，合先敘明。
二、上開犯罪事實，業據被告甲○○本院坦承不諱。核與證人賴
    昱州（見警卷第5-7頁）、廖錫合（見警卷第11-13頁）、吳
    連發（見警卷第16-18頁）分於警詢證述前揭扣案之物係渠
    失竊車輛或車輛零件情節相符。並有高雄市政府警察局三民
    二分局贓、証物認領保管單（見警卷第8、14、19頁）、遭
    竊車輛電腦查詢資料（見警卷第27-32頁）及於98年4月14日
    15 時15分在「允晟實業有限環保廢車回收中心」之搜索照
    片（98年度偵字第4845號卷第17-22頁）可參。被告自白可
    認與事實相符，本件事證明確，犯行洵可認定，應依法論科
    。
三、核被告明知車牌號碼4496-LT車子後保險桿及車牌號碼3633-
    TZ車子擋風玻璃，係來路不明之贓物仍購買，所為係犯刑法
    第349條第2項故買贓物罪；又明知蕭錦莉交付之車牌號碼X9
    -1039號車體是來路不明之贓物，竟仍代為寄藏，所為係犯
    刑法第349條第2項寄藏物罪。其一行為故買車牌號碼4496-L
    T車子後保險桿及車牌號碼3633-TZ車子擋風玻璃而觸犯數罪
    名，應依想像競合犯從一重之故買贓物罪論處。而所犯故買
    贓物及寄藏贓物罪，犯意各別，行為亦殊，應分論併罰。檢
    察官認被告前揭犯行，認均係收受贓物，容有未洽，惟故買
    或寄藏贓物就贓物之持有基本社會事實同一，本院自應變更
    起訴法條予以審理裁判。再被告於96年間曾犯贓物罪，經法
    院判處有期徒刑3月確定，並於96年11月20日易科罰金執行
    完畢，此有臺灣高等法院被告前案紀錄表1份在卷可參，其
    受徒刑之執行完畢後，5年以內故意再犯本件有期徒刑以上
    之罪，為累犯，均應依刑法第47條第1項規定加重其刑。爰
    審酌被告收受及寄藏之贓物僅係他人失竊車輛之一部分，就
    其犯罪之動機、目的、手段、所生危害，犯後本院坦承犯行
    等一切情狀，並審酌檢察官、被告及辯護人陳述請求法院判
    決之刑度，分別量處如主文所示之刑，並諭知易科罰金之折
    算標準，併定其應執行刑。
據上論斷，應依刑事訴訟法第273條之1第1項、第299條第1項前
段、第300條，刑法第349條第2項、第47條第1項、第41條第1項
前段、第55條、第51條第5款，刑法施行法第1條之1第1項、第2
項前段，判決如主文。
本案經檢察官陳昭廷到庭執行職務。
中    華    民    國    98    年    10    月    28   日
                  刑事第六庭    法  官  蘇清水
以上正本證明與原本無異。
如不服本判決應於收受判決後10日內向本院提出上訴書狀，並應
敘述具體理由；其未敘述上訴理由者，應於上訴期間屆滿後20日
內向本院補提理由書（均須按他造當事人之人數附繕本）「切勿
逕送上級法院」。告訴人或被害人如對於本判決不服者，應具備
理由請求檢察官上訴，其上訴期間之計算係以檢察官收受判決正
本之日期為準。
中    華    民    國    98    年    10    月    28   日
                                書記官  邱法儒
附錄所犯法條：
中華民國刑法第349條（普通贓物罪）
收受贓物者，處3年以下有期徒刑、拘役或5百元以下罰金。
搬運、寄藏、故買贓物或為牙保者，處5年以下有期徒刑、拘役
或科或併科1千元以下罰金。
因贓物變得之財物，以贓物論。


司法院資訊處製作；財團法人民間司法改革基金會備份。
